# 无偿转让子公司的会计处理？

提问人：mhhzxb12 时间：2020-01-06 15:40:35
A公司 母公司
B公司 A公司的全资子公司 B公司的注册资本为 300 万元
C公司 B公司的全资子公司 C公司的注册资本为 500 万元
A公司的账面反映的“长期股权投资—B公司”的账面值为 0 ，系以前年度发生的评估增减值调整所致。
B公司的账面反映的“长期股权投资——C公司”的账面值为 120 万元
2019 年度B公司将C公司无偿划拨转入A公司。 系同一控制下的股权转让
问题： A公司和B公司如何做账务处理？ 下述处理方式是否合理？　　A公司能否贷记资本公积处理？
B公司：
借：资本公积、盈余公积、未分配利润 120 万
贷：长期股权投资—C公司 120 万
A公司：
借：长期投权投资—C公司 120 万
贷：投资收益 120 万 （因A公司对B公司的长期投资账面值为零，故按实质重于形式，差额视同为B公司的分红； 若对B公司的长期投资不为零，则先冲减长期投资—B公司）

回答人：chenyiwei
你的理解基本合理，A不能贷记资本公积。
B在划出C的股权之前，应先对其进行减值测试和计提减值准备，然后以计提减值准备后的账面价值冲减权益；A公司应按该相同金额作为对C的股权投资初始计量成本，对应贷记投资收益。